臺灣臺北地方法院刑事裁定　
111年度聲字第979號
聲  請  人  臺灣臺北地方檢察署檢察官
受  刑  人  蕭智元





上列聲請人因受刑人數罪併罰有二裁判以上，聲請定應執行刑並
諭知易科罰金折算標準（111年度執聲字第862號、111年度執字
第2720號），本院裁定如下：
    主  文
蕭智元所犯如附表所示之罪刑，應執行拘役壹佰壹拾伍日，如易
科罰金，以新臺幣壹仟元折算壹日。
    理  由
一、聲請意旨略以：受刑人蕭智元因竊盜等案件，先後經判決確
    定如附表，應依刑法第53條、第51條第6款，定其應執行之
    刑，並諭知易科罰金之標準，爰依刑事訴訟法第477條第1項
    聲請裁定等語。
二、按判決確定前犯數罪者，併合處罰之，數罪併罰，有二裁判
    以上者，依刑法第51條之規定，定其應執行之刑，數罪併罰
    ，分別宣告其罪之刑，宣告多數拘役者，於各刑中之最長期
    以上，各刑合併之刑期以下，定其刑期，但不得逾120日，
    刑法第50條、第53條、第51條第6款分別定有明文。而依刑
    法第53條應依同法第51條第5款至第7款之規定，定其應執行
    之刑者，由該案犯罪事實最後判決之法院之檢察官，聲請該
    法院裁定之，刑事訴訟法第477條第1項亦有明文。又法律上
    屬於自由裁量之事項，有其外部性界限及內部性界限，並非
    概無拘束。依據法律之具體規定，法院應在其範圍選擇為適
    當之裁判者，為外部性界限；而法院為裁判時，應考量法律
    之目的，及法律秩序之理念所在者，為內部性界限。法院為
    裁判時，二者均不得有所踰越。在數罪併罰，有二裁判以上
    ，定其應執行之刑時，固屬於法院自由裁量之事項，然仍應
    受前揭外部性界限及內部性界限之拘束（最高法院94年度台
    非字第233號判決意旨參照）。
三、經查：
　㈠本案受刑人蕭智元因竊盜等案件，先後經臺灣桃園地方法院
    及本院判處如附表所示之罪刑，並均確定在案，有各該刑事
    判決書及臺灣高等法院被告前案紀錄表各1份在卷可稽。本
    院審核受刑人所犯如附表所示之罪，均係於附表編號1所示
    判決確定日期前為之，本院為犯罪事實最後判決之法院，核
    與上述規定並無不合，認檢察官聲請為正當，應予准許。
　㈡而本院定應執行刑，不得逾越刑法第51條第6款所定法律之外
    部界限，即不得重於附表編號1至3所示罪刑之總合（即拘役
    119日），亦不得重於附表一編號1至2所示之罪經定執行刑
    之拘役58日與附表一編號3所示拘役59日之總和（即拘役117
    日）。又受刑人所犯如附表所示各罪，其中最長期者為拘役
    59日，則定應執行刑之範圍應在各罪之最長期（拘役59日）
    以上，及各罪宣告刑之總和（拘役117日）之間。本院爰依
    上述法條規定，本於罪責相當之要求，審酌受刑人所犯如附
    表所示各罪分別為公然侮辱罪、恐嚇危害安全罪、竊盜罪，
    其犯罪類型、態樣、侵害法益、犯罪時間及行為動機等情均
    不相同，各自均具相當之責任非難性，兼衡受刑人違反之嚴
    重性及所犯數罪整體非難評價，綜合斟酌受刑人犯罪行為之
    不法與罪責程度、對其施以矯正之必要性，及定應執行刑之
    外部性界限及內部性界限各節，就其所犯如附表所示各罪，
    爰裁定其應執行之刑如主文所示，併諭知易科罰金之折算標
    準。
　㈢至附表一編號1、2所示之罪刑，受刑人固已於民國110年7月2
    7日因易科罰金執行完畢，有上述被告前案紀錄表在卷可查
    ，惟仍得由檢察官於換發執行指揮書時，扣除該部分已執行
    完畢之刑，尚不影響本件定其應執行刑之結果。
　㈣另因本案僅聲請就附表所示之罪定其應執行之刑，均屬得易
    科罰金之類型，牽涉案件情節單純，可資減讓之刑期幅度有
    限，且受刑人經臺灣桃園地方檢察署於111年4月29日發布通
    緝在案，有臺灣高等法院被告前案紀錄表在卷可佐，難期其
    經通知後有陳述意見之可能，為免耗費有限之司法資源，故
    本院認顯無必要予受刑人以言詞、書面或其他適當方式陳述
    意見，附此敘明。
四、依刑事訴訟法第477條第1項，刑法第53條、第51條第6款、
    第41條第1項前段，裁定如主文。
中　　華　　民　　國　　111 　年　　6 　　月　　14　　日
　　　　　　　　　刑事第二庭    法　官　洪甯雅
以上正本證明與原本無異。
如不服本裁定，應於送達後5日內，向本院提出抗告狀。
　　　　　　　　　　　　　　　　書記官　胡嘉玲
中　　華　　民　　國　　111 　年　　6 　　月　　14　　日

◎附表：
編號 罪名 宣告刑 犯罪日期 （民國） 偵查機關及案號 最後事實審  確定判決  是否為得易科罰金之案件 備註      法院案號 判決日期 法院案號 確定日期   1 公然侮辱 拘役15日 108年12月14日 臺灣桃園地方檢察署109年度偵字第5126、5127號 臺灣桃園地方法院109年度桃簡字第1059號 109年9月7日 臺灣桃園地方法院109年度桃簡字第1059號 109年11月25日 是 1.編號1、2經臺灣桃園地方法院以109年度桃簡字第1059號判決定應執行刑拘役58日。 2.臺灣桃園地方檢察署110年度執緝字第1261號（已執行完畢）。　 2 恐嚇危安 拘役45日 108年12月23日      是  3 竊盜 拘役59日 108年4月13日 臺灣臺北地方檢察署109年度偵緝字第636號 臺灣臺北地方法院109年度易字第768號 111年4月20日 臺灣臺北地方法院109年度易字第768號 111年5月20日 是 臺灣臺北地方檢察署111年度執字第2720號。